臺灣高等法院民事裁定　　　　　　　　　96年度抗字第1239號
再 抗告 人　甲○○
代　理　人　吳光陸律師
上列再抗告人因與相對人大溪育樂股份有限公司間定暫時狀態之
處分事件，對於中華民國96年9月5日本院裁定，提起再抗告，茲
裁定如下：
    主  文
再抗告駁回。
再抗告費用新台幣壹仟元由再抗告人負擔。
    理  由
一、按抗告法院之裁定除以抗告不合法而駁回者外，對於抗告法
    院之裁定再為抗告，僅得以其適用法規顯有錯誤為理由，並
    經原法院之許可者為限。前項許可，以原裁定所涉及之法律
    見解具有原則上之重要性者為限。原裁定法院認為不應許可
    者，應以裁定駁回其抗告。民事訴訟法第 486條第1項、第4
    項、第5項、第6項、第 436條之3第3項分別定有明文。又所
    謂適用法規顯有錯誤，係指裁判違背法規或現存判例解釋者
    ，或法院所為之裁定，就其取捨證據所確定之事實適用法規
    顯有錯誤而言。至法院認定事實錯誤，或就當事人提出之事
    實或證據疏於調查或漏未斟酌，僅生調查證據是否妥適或裁
    定不備理由之問題，均與適用法規顯有錯誤有間（最高法院
    80年台上字第1326號、71年台再字第210號、63年台上字第8
    80號判例參照）。再所謂原則上之重要性，係指該再抗告事
    件所涉及之法律問題，意義重大而有加以闡釋之必要者而言
    。此乃為維持第三審為法律審之特性，並兼顧保障當事人權
    利及合理分配司法資源之要求。
二、本件相對人不服台灣桃園地方法院（下稱原法院）96年度裁
    全字第4340號裁定（下稱原裁定），提起抗告，經本院以抗
    告有理由，將原裁定廢棄，並駁回再抗告人在原法院之聲請
    （下稱抗告裁定），茲再抗告人對本院上開裁定不服，提起
    再抗告，其再抗告意旨略以：抗告裁定以原法院未傳訊兩造
    為由，遽以駁回伊定暫時狀態之處分聲請，核與民事訴訟法
    第538條第4項之法律效果不符。又伊於原法院即已提出證據
    釋明本件「請求之原因」及「定暫時狀態之原因」，然抗告
    裁定未審酌上開證據，即認伊就「定暫時狀態之原因」未釋
    明，實已誤解「釋明」之意義，自屬適用法規顯有錯誤云云
    。
三、查抗告裁定係以：依民事訴訟法第538條第4項規定及其立法
    理由，原法院為裁定前，未予相對人表示意見之機會，已有
    未妥。又再抗告人提出之上開證據，充其量僅得認其已就「
    請求之原因」，即兩造間有爭執之法律關係為必要之釋明，
    就「定暫時狀態之原因」，即再抗告人有何重大損害、急迫
    危險或其他相類情形，再抗告人僅泛稱「惟在訴訟前相對人
    拒絕，致聲請人（即再抗告人）迄未能進入球場行使會員權
    利」、「因相對人否准阻止再抗告人行使權利……有重大影
    響」等語，對於相對人阻其進入球場行使會員權利，將致再
    抗告人遭受如何之「重大損害」、有無因此而有「急迫危險
    」、或尚有何其他相類之准其進入球場行使權利之必要情事
    等項，並未提出可及時調查之證據以供法院審酌，且未陳明
    有何因果關係存在，自難認其就「定暫時狀態之原因」部分
    已盡釋明之責，自不得以其願供擔保而補其不足。是原裁定
    准許相對人之聲請，尚嫌速斷，究有未合為由，將原裁定廢
    棄，並駁回再抗告人於原法院之聲請，經核於法尚無違誤。
四、再抗告人未具體指摘抗告裁定有何違背法規或現存判例解釋
    情事，已難謂合。至抗告裁定認再抗告人就「定暫時狀態之
    原因」部分未盡釋明之責，不得以其願供擔保而補其不足一
    節，要係基於職權取捨證據、認定事實之範疇，並未違背法
    規或現存判例解釋，依首揭說明，抗告裁定自無適用法律顯
    有錯誤之情形。另再抗告人其餘所陳，亦與適用法規顯有錯
    誤無涉，且無所涉及法律上見解具有原則上重要性之情事，
    自不合於前揭規定。本件再抗告於法不合，不予准許，應予
    駁回。
五、爰裁定如主文。
中　　華　　民　　國　　96　　年　　10　　月　　5 　　日
                  民事第十六庭
                        審判長 法　官 沈方維
　　　　　　　　　　　         法　官 湯美玉
　　　　　　　　　　　         法　官 王淇梓
正本係照原本作成。
如不服本裁定，應於收受送達後10日內向本院提出抗告狀，並應
繳納抗告費新台幣１千元。
中　　華　　民　　國　　96　　年　　10　　月　　5 　　日
　　　　　　　　　　　　　　　 書記官 吳碧玲
